臺灣士林地方法院民事裁定
111年度亡字第49號
聲  請  人  國軍退除役官兵輔導委員會新北市榮民服務處

法定代理人  周興國  


上列聲請人聲請宣告曲昊鈞死亡事件，前經臺灣新北地方法院以
111年度亡字第53號裁定移送前來，本院裁定如下：
    主  文
准對失蹤人曲昊鈞（男、民國00年0月0日出生、身分證統一編號
：Z000000000號、失蹤前籍設新北市○○區○○街0 號2 樓）為宣告
死亡之公示催告。
該失蹤人應於本公示催告最後揭示於法院公告處、資訊網路及其
他適當處所之翌日起六個月內，向本院陳報現尚生存，如不陳報
，本院將宣告其為死亡。
無論何人，凡知該失蹤人之生死者，均應於上開期間內，將其所
知之事實，陳報本院。
    理  由
一、按失蹤人失蹤滿7 年後，法院得因利害關係人或檢察官之聲
    請，為死亡之宣告；失蹤人為80歲以上者，得於失蹤滿3 年
    後，為死亡之宣告，民法第8 條第1 項、第2 項定有明文。
    又法院准許宣告死亡之聲請者，應公示催告。前項公示催告
    ，準用第130 條第3 項至第5 項之規定。但失蹤人滿百歲者
    ，其陳報期間，得定為自揭示之日起二個月以上。家事事件
    法第156 條第1 項、第3 項亦有明定。
二、本件聲請意旨略以：本件失蹤人曲昊鈞（男、民國00年0 月
    0 日出生、身分證統一編號：Z000000000號）係聲請人所管
    轄服務照顧之大陸地區來臺單身退除役官兵，於民國104 年
    10月18日輔導員交接時即發現其去向不明，之後在108 年4 
    月18日向新北市政府警察局汐止分局橫科派出所報案其失蹤
    請求協尋，迄今已逾3 年均未尋獲，爰依法聲請死亡宣告等
    語。
三、本件聲請人上揭主張，業經聲請人提出失蹤人曲昊鈞之戶籍
    登記資料及個人基本資料、新北市政府警察局汐止分局橫科
    派出所受理失蹤人口案件登記表等件為證，並經本院向各機
    關查詢失蹤人曲昊鈞入出境紀錄、戶籍、失蹤協尋紀錄、所
    得及財產資料等件，均未發現有該失蹤人仍生存活動之情形
    ，有入出境資訊連結作業、個人除戶資料查詢結果、新北市
    政府警察局汐止分局函附之失蹤人口系統資料報表及受理調
    查筆錄、稅務電子閘門財產所得調件明細表等件在卷可憑。
    且聲請人於108 年4 月18日報案曲昊鈞失蹤請求協尋，但迄
    今均未尋獲，有新北市政府警察局汐止分局回函可憑，
　　堪認曲昊鈞於108 年4 月18日即已失蹤，失蹤當時為逾80歲
    之人，至今已逾失蹤法定期間（3 年），則聲請人請求對其
    為死亡宣告之公示催告，即無不合，應予准許。
四、依家事事件法第156 條裁定如主文。
中　　華　　民　　國　　111 　年　　7  　月　  12 　　日
                  家事庭法  官  詹朝傑
以上正本係照原本作成。
如不服本裁定，應於送達後10日內向本院提出抗告狀。
中　　華　　民　　國　　111 　年　　7 　　月　　12　　日
　　　　　　　　　　　　書記官  黃郁庭